<?xml version='1.0' encoding='utf-8'?>
<verb default="teilifísigh" disambig="">
  <verbalNoun default="teilifísiú" />
  <verbalAdjective default="teilifísithe" />
  <tenseForm default="teilifísigh" tense="Past" dependency="Indep" person="Base" />
  <tenseForm default="teilifísíomar" tense="Past" dependency="Indep" person="Pl1" />
  <tenseForm default="teilifísíodar" tense="Past" dependency="Indep" person="Pl3" />
  <tenseForm default="teilifísíodh" tense="Past" dependency="Indep" person="Auto" />
  <tenseForm default="teilifísigh" tense="Past" dependency="Dep" person="Base" />
  <tenseForm default="teilifísíomar" tense="Past" dependency="Dep" person="Pl1" />
  <tenseForm default="teilifísíodar" tense="Past" dependency="Dep" person="Pl3" />
  <tenseForm default="teilifísíodh" tense="Past" dependency="Dep" person="Auto" />
  <tenseForm default="teilifísíodh" tense="PastCont" dependency="Indep" person="Base" />
  <tenseForm default="teilifísínn" tense="PastCont" dependency="Indep" person="Sg1" />
  <tenseForm default="teilifísíteá" tense="PastCont" dependency="Indep" person="Sg2" />
  <tenseForm default="teilifísímis" tense="PastCont" dependency="Indep" person="Pl1" />
  <tenseForm default="teilifísídís" tense="PastCont" dependency="Indep" person="Pl3" />
  <tenseForm default="teilifísítí" tense="PastCont" dependency="Indep" person="Auto" />
  <tenseForm default="teilifísíodh" tense="PastCont" dependency="Dep" person="Base" />
  <tenseForm default="teilifísínn" tense="PastCont" dependency="Dep" person="Sg1" />
  <tenseForm default="teilifísíteá" tense="PastCont" dependency="Dep" person="Sg2" />
  <tenseForm default="teilifísímis" tense="PastCont" dependency="Dep" person="Pl1" />
  <tenseForm default="teilifísídís" tense="PastCont" dependency="Dep" person="Pl3" />
  <tenseForm default="teilifísítí" tense="PastCont" dependency="Dep" person="Auto" />
  <tenseForm default="teilifísíonn" tense="PresCont" dependency="Indep" person="Base" />
  <tenseForm default="teilifísím" tense="PresCont" dependency="Indep" person="Sg1" />
  <tenseForm default="teilifísímid" tense="PresCont" dependency="Indep" person="Pl1" />
  <tenseForm default="teilifísítear" tense="PresCont" dependency="Indep" person="Auto" />
  <tenseForm default="teilifísíonn" tense="PresCont" dependency="Dep" person="Base" />
  <tenseForm default="teilifísím" tense="PresCont" dependency="Dep" person="Sg1" />
  <tenseForm default="teilifísímid" tense="PresCont" dependency="Dep" person="Pl1" />
  <tenseForm default="teilifísítear" tense="PresCont" dependency="Dep" person="Auto" />
  <tenseForm default="teilifíseoidh" tense="Fut" dependency="Indep" person="Base" />
  <tenseForm default="teilifíseoimid" tense="Fut" dependency="Indep" person="Pl1" />
  <tenseForm default="teilifíseofar" tense="Fut" dependency="Indep" person="Auto" />
  <tenseForm default="teilifíseoidh" tense="Fut" dependency="Dep" person="Base" />
  <tenseForm default="teilifíseoimid" tense="Fut" dependency="Dep" person="Pl1" />
  <tenseForm default="teilifíseofar" tense="Fut" dependency="Dep" person="Auto" />
  <tenseForm default="teilifíseodh" tense="Cond" dependency="Indep" person="Base" />
  <tenseForm default="teilifíseoinn" tense="Cond" dependency="Indep" person="Sg1" />
  <tenseForm default="teilifíseofá" tense="Cond" dependency="Indep" person="Sg2" />
  <tenseForm default="teilifíseoimis" tense="Cond" dependency="Indep" person="Pl1" />
  <tenseForm default="teilifíseoidís" tense="Cond" dependency="Indep" person="Pl3" />
  <tenseForm default="teilifíseofaí" tense="Cond" dependency="Indep" person="Auto" />
  <tenseForm default="teilifíseodh" tense="Cond" dependency="Dep" person="Base" />
  <tenseForm default="teilifíseoinn" tense="Cond" dependency="Dep" person="Sg1" />
  <tenseForm default="teilifíseofá" tense="Cond" dependency="Dep" person="Sg2" />
  <tenseForm default="teilifíseoimis" tense="Cond" dependency="Dep" person="Pl1" />
  <tenseForm default="teilifíseoidís" tense="Cond" dependency="Dep" person="Pl3" />
  <tenseForm default="teilifíseofaí" tense="Cond" dependency="Dep" person="Auto" />
  <moodForm default="teilifísíodh" mood="Imper" person="Base" />
  <moodForm default="teilifísím" mood="Imper" person="Sg1" />
  <moodForm default="teilifísigh" mood="Imper" person="Sg2" />
  <moodForm default="teilifísímis" mood="Imper" person="Pl1" />
  <moodForm default="teilifísígí" mood="Imper" person="Pl2" />
  <moodForm default="teilifísídís" mood="Imper" person="Pl3" />
  <moodForm default="teilifísítear" mood="Imper" person="Auto" />
  <moodForm default="teilifísí" mood="Subj" person="Base" />
  <moodForm default="teilifísímid" mood="Subj" person="Pl1" />
  <moodForm default="teilifísítear" mood="Subj" person="Auto" />
</verb>
